【裁判字號】    97,刑智上易,25
【裁判日期】    970916
【裁判案由】    違反商標法
【裁判全文】
智慧財產法院刑事判決
                               97年度刑智上易字第00025號
上  訴  人  臺灣臺中地方法院檢察署檢察官
被      告  甲○○
上列上訴人因被告違反商標法案件，不服臺灣臺中地方法院97年
度易字第2804號，中華民國97年7 月15日第一審判決（起訴案號
：臺灣臺中地方法院檢察署96年度偵字第29022 號、97年度偵字
第8608、10086號），提起上訴，本院判決如下：
    主  文
原判決撤銷，發回臺灣臺中地方法院。
    理  由
一、公訴意旨略以：甲○○與薛瑞蘋（另由檢察官簽分偵辦）為
    夫妻，在臺北縣新莊市○○○路一五○巷二三號經營各類服
    飾批發買賣，均明知「OLD NAVY及圖」、「BURBERRY及圖」
    之商標圖樣，業經美商奧德納維公司、英商布拜里公司（下
    稱美商奧德納維公司等），分別向我國經濟部智慧財產局申
    請註冊，並取得指定使用於衣服、牛仔褲、外套等商品之商
    標權，現仍在專用期限內。亦均明知渠等自不詳時間起，向
    不詳之人，以低於市價甚多之價格，購買有「OLD NAVY及圖
    」商標等服飾，係未經上揭商標權人之同意或授權，與商標
    權人所生產或授權製造之同一或類似之商品，使用相同註冊
    商標之仿冒品，竟共同基於販賣而陳列之犯意聯絡，自民國
    九十六年起，販賣予址設臺中市○○街五五三號「宏羿服飾
    公司」，由黃姿玉、林明堂（業經臺灣臺中地方法院檢察署
    緩起訴處分及另案偵辦中）分別在臺中市○○○路○段三十
    巷四五號及上址陳列販賣。嗣於九十六年十二月五日，在臺
    北縣新莊市○○○路一五○巷二三號、臺北縣鶯歌鎮○○路
    一五五之十號及桃園縣龜山鄉○○路一○四八巷三三之十八
    號查獲「OLD NAVY及圖」商標之服飾等六萬七千一百九十七
    件等，總價新臺幣（下同）一億三千七百六十四萬八千六百
    三十五元，帳冊、傳真等及犯罪所得六百三十萬元，因認被
    告涉犯商標法第八十二條之販賣仿冒商標物品之罪嫌等語。
二、按刑事案件應由犯罪地或被告之住所、居所或所在地之法院
    管轄，刑事訴訟法第五條第一項定有明文；次按所謂之犯罪
    地，參照刑法第四條之規定，解釋上自應包括行為地與結果
    地二者而言，上開意旨，有最高法院八十八年台上字第一一
    三四號判例可供參照。
三、經查，原審以被告甲○○之住、居所均在臺北縣，犯罪地則
    在臺北縣、桃園縣，皆不在原審法院轄區內，而諭知移轉管
    轄於臺灣板橋地方法院等情，固非無見。惟被告販賣違反商
    標法商品之行為，依公訴意旨，尚及於臺中市，此參被告於
    警詢時自承估價單上所列「台中洪」文字係指向伊購買衣服
    尚未完整付清的單子（參內政部幾政署保安警察第二總隊第
    一大隊第二中隊保二(一)(2)警字第0970001836號刑案偵查卷宗
    第一次詢問筆錄第五頁）。是倘被告所述為真，則被告曾交
    付違反商標法商品至位於臺中縣境內之買家，前揭地點亦應
    認為係本案被告犯罪地。原審漏未審酌此部份事實，因而為
    諭知管轄錯誤之判決，尚有未合，檢察官上訴意旨執此指摘
    原判決不當，非無理由，自應由本院不經言詞辯論，逕將原
    判決撤銷，發回原法院更為適當之處理。
據上論斷，應依刑事訴訟法第三百六十九條第一項但書、第三百
七十二條，判決如主文。
中    華    民    國    97    年    9     月    16    日
                智慧財產法院第一庭
                            審判長法  官  李得灶
                                  法  官  林欣蓉
                                  法  官  汪漢卿
以上正本證明與原本無異。
不得上訴。
中    華    民    國    97    年    9     月    16    日
                                  書記官  蕭筆花


司法院資訊處製作；財團法人民間司法改革基金會備份。
